【裁判字號】    90,交聲,53
【裁判日期】    900830
【裁判案由】    聲明異議
【裁判全文】
臺灣臺南地方法院交通事件裁定                        九十年度交聲字第五三號
    移 送 機 關  交通部公路局嘉義區監理所麻豆監理站
    受 處 分 人  甲○○
    即 異 議 人
右列受處分人因違反道路交通管理處罰條例案件，對於交通部公路局嘉義區監理所麻
豆監理站九十年二月二十一日所為之裁決處分（處分案號：麻監裁車字第七五—Ｃ0
0000000號），聲明異議，本院裁定如左：
    主  文
原處分撤銷。
甲○○不罰。
    理  由
一、本件原處分意旨略以：受處分人即異議人甲○○所有車牌號碼Ｊ三─九五二九號
    自用小客車，於民國八十九年十二月二十四日，於台北縣新莊市○○路八十二巷
    禁停標誌區違規停車，經台北縣警察局新莊交通分隊掣單舉發，移送機關交通部
    公路局嘉義區監理所麻豆監理站，因受處分人不服，復於期限內自動到案提出聲
    明異議，遂依道路交通管理處罰條例第五十六條第一項第一款之規定，裁處罰緩
    新台幣六百元等語。
二、受處分人甲○○則辯稱：伊確實將車輛停放於舉發之地段，但當時該地並未畫有
    禁止停車之標線，從地上看不出來，該處不能臨時停車，伊後來去看，有看到禁
    止停車的標誌，但不是設在巷口，但禁止停車標誌設置地點與伊停車地點有一段
    距離，而且很不明顯，根本無法看到等語。
三、按禁止停車標誌「禁二十五」，用以告示不得停放車輛。但臨時停車不受限制。
    設於禁停路段。已設有禁止停車標線者，得免設之。本標誌僅用標準型一種，並
    需加設附牌。附牌為白底黑字及黑色細邊，上半部說明禁停時間，下半部說明禁
    停範圍或以箭頭指示禁停路段。設於起點者，箭頭向左；設於終點者，箭頭向右
    ；禁停路段過長者，中間得增設一面，箭頭為雙向，道路交通標誌標繳誌設置規
    則第七十八條定有明文。經查，依台北縣警察局新莊分局第九十年二月五日新警
    交裁字第００七二二號函所載：「：：經查該路段地面原劃有黃線部份，因道路
    工新舖柏油，尚未重新劃線，但該處仍設有禁止停車標誌，：：」，足見舉發地
    點台北縣新莊市○○路八十二巷原設有禁止停車標線，但因道路修繕，新舖柏油
    ，覆蓋禁止停車標線，且於舉發日八十九年十二月二十四日上午十時四十二分，
    仍未重新劃設禁止停車標線。又依舉發機關所提出之舉發地點設有禁止停車標誌
    之採證照片八張所示，該新莊市○○路八十二巷雖設有禁止停車標誌，惟其設置
    地點係位於新莊市○○路八十二巷中段，離異議人甲○○所停放Ｊ三─九五二九
    號自用小客車容有一段距離，且該禁止停車標誌並未加設附牌號標明禁停範圍，
    是於異議人受舉發之時、地，確難以知悉上開路段係屬禁停路段，是受處分人前
    開所辯尚堪採信，而認受處分人之異議為有理由，原處分予以裁罰，於法即有未
    合，應由本院裁定將原處分撤銷，另為受處分人不罰之諭知，以資適法。
四、據上論斷，應依道路交通案件處理辦法第二十條前段，裁定如主文。
中      華      民      國    九十      年      八      月     三十     日
                              臺灣臺南地方法院交通法庭
                                      法  官    田  幸  艷
右正本證明與原本無異。
如不服本裁定，應於裁定送達後五日內向本院提出抗告狀( 應附繕本 )。
                                      書記官    廖  明  娟
中      華      民      國    九十      年      八      月     三十     日


司法院資訊處製作；財團法人民間司法改革基金會備份。
